臺灣桃園地方法院小額民事判決
110年度桃小字第1790號
原      告  鐘翔宇
被      告  極強股份有限公司南崁分公司

法定代理人  賴君豪
訴訟代理人  徐欣蓓

上列當事人間消費爭議事件，本院於民國111 年3 月24日言詞辯
論終結，判決如下：
    主    文
被告應給付原告新臺幣柒萬玖仟零陸拾伍元，及自民國一百一十
年十一月六日起至清償日止，按週年利率百分之五計算之利息。
訴訟費用新臺幣壹仟元由被告負擔。
本判決得假執行。但被告如以新臺幣柒萬玖仟零陸拾伍元為原告
預供擔保後，得免為假執行。
    事實及理由
一、原告主張：原告分別於民國109 年7 月13日、109年7 月15
    日，向被告購買健身教練課程（如附表所示，下稱系爭契約
    ），簽約當時原告提出因工作因素而無法固定上課時間，而
    原告之指導教練陳豐文(Toby)並承諾可配合原告上課時間，
    嗣因陳豐文於110 年2月間離職，且系爭契約同時計算有效
    期間，已造成原告權益受損，原告遂向被告終止系爭契約，
    並請求退還未使用之55堂教練課程費用共新臺幣（下同）79
    ,065元（如附表所示）。詎料被告竟以系爭契約均已過有效
    期限為由，而拒絕退還任何剩餘款項，為此，爰依法提起本
    件訴訟，請求被告返還課程費用等語。並聲明：被告應給付
    原告79,065元，及自起訴狀繕本送達翌日起至清償日止，按
    週年利率5%計算之利息。
二、被告則以：
　  系爭契約均明確記載課程有效期限之約定，此為訂約雙方所
    明知，原告主張陳豐文曾對其承諾「無使用期限」云云，被
    告否認之。而原告購買之最後一筆教練課程於110年1月11日
    到期，然原告係於110年8 月間始向被告請求終止契約，已
    逾越使用期限，既被告服務早已屆期，被告自無由終止契約
    並請求退費。又陳豐文係於110年3月31日離職，已為系爭契
    約到期日後2個月，亦不符合原告所稱不可歸責於原告之事
    由等語，資為抗辯。並聲明：原告之訴駁回。如受不利判決
    ，願供擔保請准宣告免為假執行。
三、本件原告主張：其分別於109 年7 月13日、109年7 月15日
    ，向被告購買教練課程，嗣因教練陳豐文離職，原告遂向被
    告終止契約，然被告拒絕依剩餘課程退還費用等情，業據原
    告提出桃園市政府消費爭議申訴協商紀錄、原告簽到記錄、
    簡訊對話紀錄、系爭契約等為證（見本院卷第6 至12頁、第
    27至31頁），且為被告所不爭執，堪信為真實。
四、原告再主張：被告應給付原告79,065元乙節，則為被告所否
    認，並以前詞置辯云云。經查： 
　㈠按消費者保護法第17條第1 、4 、5 項分別規定：「中央主
    管機關得選擇特定行業，公告規定其定型化契約應記載或不
    得記載之事項。」、「違反前項公告之定型化契約，其定型
    化契約條款無效。該定型化契約之效力，依前條規定定之。
    」、「中央主管機關公告應記載之事項，雖未記載於定型化
    契約，仍構成契約之內容。」。次按行政院於101 年6 月18
    日公布之健身中心定型化契約應記載及不得記載事項第壹點
    應記載事項（下稱應記載事項）第7 條第1 項規定：「消費
    者得於契約期限屆滿前，隨時終止契約。」。是原告終止契
    約是否合法，即應視其主張終止時，系爭契約之契約期限是
    否已屆至而定。
　㈡系爭契約之私人教練協議書固明定合約有效期限：「2021/1/
    9 」、「2021/1/11」（見本院卷第27、29頁），且於協議
    條款：(會員權益及注意事項)第3 條約定：「為快速有效達
    到所訂立訓練目標，因此所有訓練節數必須於協議有效期限
    內使用完畢，其有效期限為1 節/5天內、12節/60 天內、24
    節/120天內、36節/180天內」等語（見本院卷第28、30頁）
    ，此有系爭契約附卷可憑，且為兩造所不爭執，應堪認定為
    真。惟徵諸證人即原告購買課程所接洽之教練陳豐文到庭具
    結證稱：「（原告當時是找你當教練？）是。」、「（原告
    續約前是否有告知你他的職業有輪班的問題，及會籍有時段
    限制等情事？）有，我跟他說教練課的時間是我跟他協調的
    ，所以儘管有輪班問題，我們也可以約他的休假時間運動。
    」、「（當時教練告知只要有會籍就可以使用課堂，但沒有
    告知契約的有效期限。）據我所知，原告只要有意願上課，
    而且有會籍的話我們就會繼續幫他上課。」等語（見本院卷
    第73頁反面至第74頁），是依上開證人所述，可知教練課程
    只須會員之會籍尚存，均可繼續使用課程，足見教練課程未
    使用完畢之課程，並不會因合約上所載使用期限屆至即當然
    失效，復審酌系爭契約上之健身中心代表欄位均由證人陳豐
    文簽名，而未再有被告公司或其他法定代理人用印及蓋章，
    被告亦未因此爭執契約之效力，足徵證人斯時自為有權代理
    被告簽訂系爭契約之權限，而證人既已自被告處離職，則系
    爭契約繼續履行與否已與證人無任何利害關係，且證人既係
    親自參與兩造簽約，故無偏頗兩造之動機，是其證詞應可採
    信。從而，系爭契約上雖有合約有效期限之記載，惟兩造於
    締約時已口頭合意排除該條約款之適用，故系爭契約以原告
    會員資格存續為契約期限且無課程使用期限，堪予認定。準
    此，則原告於會員資格仍存續時向被告表示終止系爭契約，
    與系爭應記載事項第7 條第1 項：「消費者得於契約期限屆
    滿前，隨時終止契約。」之規定核無不合，其終止之表示應
    屬合法有效。
  ㈢次按應記載事項第7 條第2 項第3 款規定：「消費者依前項
    約定終止契約時，業者應就消費者已繳全部費用依下列方式
    之一退還其餘額：……㈢個人教練課程：因不可歸責於消費
    者事由（例如：業者解聘或教練辭職）而終止契約者，依簽
    約時單堂課程費用乘以實際使用堂數。無法認定簽約時單堂
    課程費用者，以總費用除以總堂數計算（小數點無條件去除
    ）。」。本件原告係以教練陳豐文離職為由，向被告表示終
    止契約，此為被告所不爭，是依前揭規定，原告即得請求被
    告返還所有剩餘課程費用即79,065元。
五、綜上所述，原告依系爭契約及應記載事項第7 條第2 項第3 
    款規定，請求被告給付79,065元，及自起訴狀繕本送達（見
    本院卷第17頁）之翌日即110 年11月6 日起至清償日止，按
    週年利率5%計算之利息，為有理由，應予准許。
六、本件係依民事訴訟法第436 條之8 第1 項適用小額訴訟程序
    所為之判決，依同法第436 條之20之規定，法院為被告敗訴
    之判決時，應依職權宣告假執行。另依同法第436 條之23準
    用同法第436 條第2 項，再準用同法第392 條第2 項規定，
    宣告被告預供擔保得免為假執行。
七、本件事證已臻明確，兩造其餘攻擊防禦方法及所提證據，核
    與本件判決結果不生影響，爰不另一一論述，併予敘明。
八、訴訟費用負擔之依據：民事訴訟法第78條。並依同法第436
    條之19第1 項規定，確定訴訟費用1,000 元由被告負擔。
　　
中    華    民    國   111    年    4     月     7    日
                  桃園簡易庭  法  官  汪智陽
以上正本係照原本作成。
如不服本判決，應於送達後20日內，向本院提出上訴狀並表明上
訴理由，如於本判決宣示後送達前提起上訴者，應於判決送達後
20日內補提上訴理由書（須附繕本）。
如委任律師提起上訴者，應一併繳納上訴審裁判費。
中    華    民    國   111    年    4     月     7    日
                              書記官  陳家蓁
附表：　　　　　
編 號 訂約日期  (民國) 有效日期  (民國) 課程 堂數 每節費用 (新臺幣) 剩餘 堂數   餘額 (新臺幣) 一 109.7.13 110.1.9 36 1,575元 19 29,925元 二 109.7.15 110.1.11 36 1,365元 36 49,140元